臺灣花蓮地方法院刑事判決　　　　　　　　　　　　　九十三年度訴字第二二號
　　公　訴　人　臺灣花蓮地方法院檢察署檢察官
　　被　　　告　黃○○
　　　　　　　　玄○○
右列被告等因竊盜案件，經檢察官提起公訴（九十三年度偵字第八八六、八八七、八
八八、八九一、八九二、八九三、八九四、八九五、九二九、九九八、九九九、二０
六八、二一八０、二一八一、二一八二、二一八三、二一八四、二二五０、二二七二
、二二九八、二三九０號），及移
五、二七八六、二七八七、二七八八號），經本院合議庭裁定後改行簡式審判程序，
茲判決如左：
    主  文
黃○○共同以犯竊盜罪為常業，處有期徒刑肆年陸月，並應於刑之執行前，令入勞動
場所強制工作年。
玄○○共同以犯竊盜罪為常業，累犯，處有期徒刑參年陸月，並應於刑之執行前，令
入勞動場所強制工作年。
    事  實
一、黃○○基於意圖為自己不法之所有，並基於以竊盜為常業之犯意，先後於下列時
    間、地點竊取他人之財物：
１、民國九十三年一月間某日凌晨二時許，持自備客觀上得為兇器之扳手（未扣案）
    轉開鐵門螺絲，進入花蓮縣壽豐鄉志學村吳全一二四號前未○○所經營之檳榔攤
    內，竊取ＶＣＤ主機一台、香菸七、八條及飲料數箱等物，並將ＶＣＤ主機以新
    台幣（下同）一千元賣予Ｉ○○（所涉贓物罪嫌另行審理）。
２、九十三年二月初某日凌晨四時許，趁花蓮縣吉安鄉○○路○段一五六號壬○○所
    經營之合家歡錄影帶店大門未關，侵入店內，竊取六千元及電腦一組、燒錄器二
    台等物，現金已花用殆盡，並將竊得之贓物賣給不詳姓名綽號「阿華」之男子。
３、九十三年二月八日凌晨四時許，持得充做兇器之起子（未扣案）破壞花蓮市○○
    ○街六十三之三號Ｄ○○所經營之「坤泰建設公司」之側門鎖頭，侵入該店內竊
    得四萬元及電腦二台，再將竊得之電腦以二萬元之價格賣與Ｉ○○。
４、九十三年二月十日凌晨三、四時許，見門未上鎖，侵入花蓮縣秀林鄉○○村○○
    ○路布洛灣處之森榮營造公司工地辦公室內，竊取電腦主機二台、營幕二台、電
    視一台、電話一台、對講機三台及工具一批等物，得手後，再將上開財物以二萬
    元之價格賣予不詳姓名綽號「阿良」之男子。
５、九十三年三月四日凌晨三時許，以自備客觀上足供兇器使用之起子（未扣案）破
    壞庚○○位於花蓮市○○路○段六二五號辦公室（公訴人誤載為住處）門鎖後，
    侵入該處竊取八萬元、液晶營幕一台、營幕一台、電腦主機一台、錄影機一台等
    物，將竊得之電腦營幕交予不詳姓名之「阿良」，並將其餘贓物藏置於花蓮縣吉
    安鄉○○路○段二一六之一號「昌慶居」民宿內，嗣經黃○○委請不知情之鄭英
    彥載運上開贓物時，為警當場查獲。
６、九十三年三月初某日下午四、五時許，踰越花蓮市○○○街一○九號三樓之六窗
    戶，侵入某不詳姓名之人住處，竊取筆記型電腦一台，並交予林俊良。
７、九十三年三月十二日晚上七時許，持自備之客觀上足供兇器使用之螺絲起子（未
    扣案），破壞花蓮市○○路七十五號己○○住處大門門鎖後，侵入其住處竊得金
    飾一批及一千餘元等物，先將竊得之金飾藏置於玄○○（玄○○對此事尚不知情
    ）位於花蓮市○○○街一○五號二樓之一住處之鞋子內，再通知不知情之林俊良
    前往取出，經警循線當場在林俊良身上查獲上開失竊之金飾。
８、九十三年四月二十四日夜間十時許，以踰越窗戶之方式侵入花蓮市○○○街一○
    五號二樓Ｇ○○住處，竊取電腦主機一台、營幕一台及皮包一只，再將上開贓物
    以六千元賣與綽號「阿偉」之男子。
９、九十三年五月四日凌晨二時許，攜帶自備客觀上足供兇器使用之鉗子（未扣案）
    一支，先破壞窗戶後，再侵入花蓮市○○街八一號彭貴春所經營之「斯威特文理
    補習班」，竊取電腦主機一台、音響三台、玉環一只等物，得手後交由「阿傑」
    處理上該贓物。
１０、九十三年五月初某日凌晨二、三時，持其自備之起子（未扣案）破壞電捲門開
      關後，開啟大門侵入花蓮市○○路一一三號酉○○所經營之「康承科技公司」
      內，竊取液晶電視一台、營幕四台等物。
１１、九十三年五月五日晚上九時許，以自備客觀上足供兇器使用之鉗子（未扣案）
      一支，破壞花蓮縣新城鄉○○村○○路一二五巷一號Ｆ○○住處後門門鎖及浴
      室窗戶後，踰越窗戶侵入屋內，竊得電腦主機板一片、中央處理器一個、液晶
      營幕一台、光碟機一台等物後，將上開竊得之電腦主機板、中央處理器、液晶
      營幕、光碟機等物交予不知情之林俊良前往花蓮縣吉安鄉○○路巨眾電腦行組
      裝；另將竊得之數位相機及ＭＰ３錄音機等物以三千元之價格賣與不詳姓名綽
      號「芭樂」之男子。
１２、九十三年五月十一日凌晨三時許，踰越窗戶侵入花蓮市○○路七十六號申○○
      所經營之「龍吟公益彩券投注站」，竊得彩券五百餘張、ＰＳ２電視遊戲機一
      台、攝影機一台及項鍊一條等物，並將竊得之贓物以六千元賣與綽號「阿俊」
      之不詳姓名之人。
１３、九十三年五月三十一日凌晨六時許，持一字型起子（未扣案）破壞花蓮縣新城
      鄉佳林村佳林二之十號丁○○所經營之橋頭釣魚池卡拉ＯＫ店之喇叭鎖後，侵
      入竊取伴唱機及ＶＣＤ各一台，得手後，將上開財物以八千元賣予不詳姓名之
      人。
１４、九十三年五月三十一日凌晨四時許，踰越窗戶侵入花蓮縣新城鄉北埔國小教務
      處，竊取北埔國小總務處之電腦液晶營幕一台，得手後，將上開液晶營幕以七
      千元之價格賣予不詳姓名之人。
１５、九十三年六月二、三日間晚上八時許，由大門侵入花蓮縣新城鄉○里村○里○
      路八十六號Ｂ○○住處，竊得電腦主機一台、液晶營幕一台、數位相機一台及
      六百餘元等物後，再以二萬元之價格賣予不詳姓名之男子。
１６、九十三年六月初某日晚上十一時許，持扳手（未扣案）破壞喇叭鎖後，侵入花
      蓮縣新城鄉○里○路八十九號Ｋ○○住處，竊得電腦主機一台、液晶營幕一台
      、數位相機等物後，再以一萬八千元之價格賣予不詳姓名之男子。
１７、九十三年六月十六日凌晨零時許，以破壞窗戶之方式，侵入花蓮縣花蓮市○○
      ○街一二二之一詹久誼所經營之貝侖消防公司，竊得電腦三組。
１８、九十三年六月間某日凌晨三、四時許，以起子（未扣案）撬開門鎖，侵入花蓮
      縣吉安鄉○○村○○路二八六號巳○○住處，竊得電腦主機一台、玫瑰石等物
      。
１９、九十三年六月二十六日凌晨一、二時許，踰越窗戶侵入花蓮市○○街一四三號
      張政忠所開設之「永立會計事務所」，竊取電腦主機四台、液晶營幕三台、列
      表機一台、數位相機一台、現金約五千元等物，得手後，將竊得之贓物交由Ａ
      ○○（所涉贓物罪嫌，另行審理）賣得二萬五千元。
２０、九十三年六月間凌晨三時許，在花蓮市○○街六號，先破壞鐵門後進入，竊取
      二組電腦，再以二萬元之代價賣予綽號「阿明」年籍不詳之人。
２１、九十三年六月底某日晚上十時許，以踰越落地窗之方式侵入花蓮市○○街三十
      八號二樓亥○○所經營之建築師事務所，竊取電腦三台、液晶螢幕四台、數位
      相機等物。
２２、九十三年六、七月間某日凌晨二、三時許，破壞花蓮縣吉安鄉○○路○段三六
      ○之三號對面吳氏金鑾所經營之「越南一家檳榔攤」鐵門，進入竊取香菸六、
      七條。
２３、九十三年六、七月間某日凌晨三時許，破壞鎖頭侵入花蓮縣吉安鄉○○村○○
      路○段三五五號對面宇○○經營之檳榔攤內，竊取卡拉ＯＫ主機、擴大機、現
      金三、四千元。
２４、九十三年七月二日凌晨二時許，破壞後門鐵條後，侵入花蓮市○○○路一七三
      號徐雅惠所管理之「新碩科技公司」竊取液晶營幕十四台、筆記型電腦十三台
      、數位相機一台、數音筆一支及美金三千八百元、人民幣約五千元等物，得手
      後，將上開電腦等物交由Ａ○○賣得賣得三萬五千元。
２５、九十三年七月間某日晚上九、十時許，踰越窗戶侵入花蓮縣吉安鄉○里村○○
      ○街二○五巷十四號吳家參住處，竊取玫瑰石三顆、石頭飾品一批、郵票三套
      等物，得手後，將上開竊得之郵票交由Ａ○○賣得賣得五百元。
２６、九十三年七月間某日凌晨三、四時許，以起子（未扣案）撬開大門，進入花蓮
      縣吉安鄉○○路○段五一之三號前午○○所經營之「大富豪檳榔攤」，竊取香
      菸約十條。
２７、九十三年七月九日凌晨二時許，以不明之物撬開鐵捲門開關盒侵入花蓮縣吉安
      鄉○○路○段五三二號辰○○所經營之「中央理髮廳」竊取液晶電視一台。
２８、於九十三年七月二十日凌晨二時許，踰越窗戶侵入花蓮縣花蓮市○○○街十號
      丑○○住處，竊取現金六千元、香菸約六、七箱等物。
２９、九十三年八月初晚上八、九時許，踰越窗戶侵入花蓮市○○街九十六號四樓，
      竊取電腦一組、印表機一台，並以一萬元賣給綽號「阿秋」之不詳姓名人士。
３０、九十三年八月二日凌晨二時許，踰越窗戶侵入花蓮縣吉安鄉○里村○里○街四
      十八之一號辛○○所經營之卡拉ＯＫ店內，竊得卡拉ＯＫ主機一組及零錢約一
      千元，因搬運不慎將卡拉ＯＫ主機摔壞而棄置，並將零錢花用殆盡。
３１、九十三年八月四日凌晨一、二時許，踰越窗戶侵入花蓮市○○路四十六號韓建
      泰經營之公司內，竊取筆記型電腦一台、電腦主機二台、數位相機一台、營幕
      二台、ＤＶＤ一台等物。得手後，將上開物品以三萬元賣予不知情綽號「阿宏
      」之男子。
３２、九十三年八月十五日凌晨二、三時許，踰越窗戶侵入花蓮市○○路二號黃勝益
      住處窗戶，竊得液晶顯示器等物，得手後，將上開財物交由Ａ○○賣得四萬元
      。
３３、九十三年八月十七日凌晨二、三時許，自花蓮縣花蓮市○○路○段八一二號范
      文珠所經營之居家醫療用品公司之後門侵入行竊，竊取行動電話一支、抽痰機
      二台、氣墊床一組、血糖機數台等醫療用品等物後，將行動電話轉交予不知情
      之簡文雄使用，再將其餘贓物交由Ａ○○賣得賣得二萬元。
３４、九十三年八月二十日凌晨一、二時許，破壞花蓮縣吉安鄉○○村○○路○段五
      一二號汪錦德所經營之「大東體育器材店」大門後侵入店內，竊取體育衣褲一
      批、球棒二支及手套二十副，再將竊得之贓物交由Ａ○○賣得三萬五千元。
３５、九十三年八月二十五日凌晨三時許，由冷氣口爬入花蓮縣吉安鄉○○路（南海
      八街及南海九街）旁黃淵豪所經營之檳榔攤，竊得音響、香菸等物。
３６、九十三年八月二十九某日晚上八、九時許，先踰越牆垣，再踰越窗戶侵入花蓮
      縣吉安鄉○○村○○路一五二號賴秀梅經營之公司，竊得音響二組及水晶一個
      等物，得手後，將上開贓物交由Ａ○○賣得一萬元。
３７、九十三年八月間某日下午四、五時許，破壞花蓮市○○○○街一樓一之三號住
      處後門，侵入行竊，竊得二台ＶＣＤ等物，得手後，將上開贓物交由Ａ○○賣
      得二千元。
３８、九十三年八月間某日晚上八、九時許，以逾越窗戶方式侵入花蓮市○○○街五
      十三號二樓住處，竊得筆記型電腦一台、電腦主機二台、列表機數台等物，得
      手後，將上開竊得之贓物交由Ａ○○賣得五千元。
３９、九十三年八月間某日晚上九、十時許，踰越窗戶侵入花蓮市○○街九十二號三
      樓中區扶輪社辦公室，竊得點唱機一組、電腦一組、列表機二台等物，得手後
      ，將上開贓物交由Ａ○○賣得三萬元。
４０、九十三年八月間某日凌晨一、二時許，踰越窗戶侵入花蓮縣新城鄉○○村○○
      路二七三號住處，竊得ＣＤ音響一組、電腦主機一台等物，得手後，將上開音
      響主機一台交由Ａ○○賣得一千元。
４１、九十三年八月中旬凌晨二、三時，踰越窗戶，侵入花蓮縣新城鄉○○村○○路
      二七五號一樓，竊取電腦主機一台、電吉他一把，再以一萬元賣給綽號「阿秋
      」。
４２、九十三年九月一日凌晨一、二時許，破壞鐵窗踰越窗戶侵入花蓮市○○街九十
      一號黃玉芳辦事處內竊取電腦主機二部、液晶營幕二台等物後，將上開贓物交
      由Ａ○○賣得二萬元。
４３、九十三年九月五日凌晨一、二時許，自花蓮市○○○街二二四號簡麗玉所經營
      之晴麗會計事務所後門侵入，竊取雷射印表機等物，得手後，將上開贓物交由
      Ａ○○賣得五千元。
４４、九十三年九月七日凌晨二時許，破壞花蓮縣花蓮市○○路二一九之一號Ｊ○○
      所經營之宏泰電器行之氣窗後，踰越窗戶侵入店內竊取Ｊ○○所有之電漿電視
      一台、照相機一台、閃光燈一個、收音機一台、數位接收盒一個、保險櫃一個
      （內有黃金約三、四兩等物）、球具一套等物，得手後，將所竊得電漿電視、
      收音機、數位接收盒等物藏匿於其所承租之花蓮縣花蓮市○○路五三五巷二號
      二○一號房內，另照相機、閃光燈、球具及黃金等物，以約一萬元之價格賣予
      綽號「阿龍」之不詳姓名年籍男子。
二、玄○○曾於民國九十二年一月十七日因竊盜案件，經法院判處有期徒刑七月確定
    ，並於九十二年四月二十九日執行完畢，仍不知悔改，竟又意圖為自己不法之所
    有，基於以常業為竊盜之犯意，或一人行竊，或與有前述常業竊盜犯意之黃○○
    共同基於意圖為自己不法之犯意聯絡（下述２至２２），連續於下列時、地竊取
    財物：
１、於九十三年一月十八日凌晨三時許，一人徒手破壞宙○○所經營位於花蓮縣新城
    鄉○○村○○街一五七號雜貨店浴室之防盜窗，侵入其住處，竊取八萬餘元及行
    動電話一支。
２、於九十三年一月二十九日凌晨一時許，由玄○○持其自備之起子及鑰匙（均未扣
    案），撬開花蓮市○○路二號黃勝益所經營「３Ｃ資訊廣場」之後門，與黃○○
    共同進入，竊取電腦主機二台、光碟機十二台、硬碟八顆等物，得手後，隨將上
    開贓物帶回玄○○位於花蓮市○○○街六十八號二樓之三之住處，並以二萬五千
    元賣予Ｉ○○。
３、九十三年二月二十六日凌晨四時許，由玄○○持客觀上得為兇器之鐵剪（未扣案
    ）破壞花蓮縣吉安鄉○○○街與吉安路三段路口Ｅ○○所經營檳榔攤之鐵皮後，
    玄○○進入行竊，黃○○在外把風，二人共同竊取約九千元及香菸十條。
４、九十三年二月底某日凌晨三時許，由玄○○持其自備之鑰匙（未扣案）撬開花蓮
    市○○路○段「尚永汽車修理廠」前之「狠角色檳榔攤」大門開關後開啟大門，
    二人共同進入，共同竊取香菸約十條及飲料三箱。
５、於九十三年三月一日下午四時許，趁其等住宿於花蓮縣吉安鄉○○路○段四三二
    之一號Ｈ○○所經營之「吉彥民宿」時，進該民宿二○五號房門未關，共同入內
    竊取電視機一台、喇叭二個等物。
６、九十三年三月初某日凌晨二、三時許，在花蓮縣吉安鄉○○○街六十二號丙○○
    所經營之雜貨店內，共同竊取約一萬元及香菸十條。
７、九十三年三月十日凌晨二、三時許，由黃○○持鐵剪（未扣案）破壞鐵窗，侵入
    花蓮縣吉安鄉○○村○○路○段三十九號癸○○所經營且有人居住之「旺旺彩券
    行」，由玄○○把風，共同竊取約二千元及彩券二百餘張。
８、九十三年三月十一日上午十時許，由黃○○持李蒼選（對此事不知情）所有之螺
    絲起子（未扣案）破壞大門門鎖後，二人共同侵入花蓮市○○○街六號天○○所
    經營之「弘展電腦公司」內，共同竊取筆記型電腦一台、家用電腦一組等物。
９、九十三年三月十二日凌晨二、三時許，由玄○○持鐵剪（未扣案）破壞花蓮縣吉
    安鄉○○○街六十二號乙○○所經營之「溫蘭商店」鐵門後，二人再侵入店內，
    共同竊取一萬餘元及五十六條香菸。
１０、九十三年三月十七日凌晨二時許，由玄○○持其自備之鑰匙（未扣案）撬開花
      蓮縣新城鄉嘉里村寅○○所經營之「東駿汽車修理廠」之電動門開關後開啟大
      門，二人進入共同竊取電視機一台、音響主機一台。
１１、九十三年三月二十三日凌晨，黃○○、玄○○二人攜帶起子、手電筒各一把，
      以起子破壞花蓮縣花蓮市○○○路一七一號二樓窗戶後，持該處之水果刀二把
      後，再進入一樓由徐雅惠所管理之「新碩科技公司」內，共同竊取硬碟、隨身
      碟、投影機及現金一萬餘元等物，得手後，將水果刀二把、手電筒、起子各一
      支等物遺留於該處（均未扣案），嗣旋即將上開贓物交與Ｃ○○（所涉贓物罪
      嫌，另行審理）收受。
１２、九十三年三月底某日下午六時許，由黃○○爬窗戶進入花蓮縣吉安鄉○○村○
      ○路○段七三四巷十四弄三號李嘉容住處，玄○○把風之方式，共同竊得ＤＶ
      Ｄ一台、攝影機一台等物。
１３、九十三年四月初某日凌晨二時許，由黃○○持其自備之起子（未扣案），破壞
      花蓮縣新城鄉康樂村加灣十七之一號楊淑惠所經營之檳榔攤鐵皮後，由黃○○
      進入、玄○○把風之方式，共同竊得香菸八條及飲料等物。
１４、九十三年四月五日凌晨二時許，黃○○、玄○○以自備之鑰匙一把（未扣案）
      開啟鐵捲門開關盒共同進入花蓮市○○路三十一號黃秀滿所經營之小吃攤內，
      竊取現金六、七千元等物。
１５、九十三年四月初某日凌晨四時許，共同至花蓮市○○街四號賴瀅如所經營之「
      美爽爽檳榔攤」欲行竊，破壞電動門後，為屋主發現，而未得逞。
１６、九十三年四月十日凌晨三時許，由黃○○持其自備之起子（未扣案），破壞電
      動門開關後，共同進入花蓮市○○○街九十七號葉哲青所經營之昇鋒機車行，
      竊取現金約六千元等物。
１７、九十三年四月十一、十二日凌晨三、四時許，持玄○○所有之鑰匙一把（未扣
      案）開啟鐵捲門開關盒後，由黃○○侵入花蓮市○○○街八十六號羅志剛所經
      營之早餐店，玄○○負責把風，共同竊取現金約八千元等物。
１８、九十三年四月初某日凌晨一、二時許，共同至花蓮市○○路九十七號李任滿所
      經營之大贏投注站，由黃○○持自備之破壞剪（未扣案）破壞鐵窗後，玄○○
      把風，黃○○進入之方式，竊得電腦主機一台。
１９、九十三年四月中旬某日凌晨四時許，由黃○○持其自備之扳手（未扣案），拆
      下螺絲並掀起花蓮縣吉安鄉○○路○段四二一號前涂金枝所經營之「大口檳榔
      攤」之鐵皮後，由黃○○進入，玄○○把風，竊得香菸六、七條等物。
２０、九十三年四月十二日凌晨四時許，由黃○○、玄○○爬花蓮縣吉安鄉○○路○
      段二九九號張文華所經營之「東聯汽車修理廠」窗戶進入，竊取現金約一千元
      及機油八瓶等物。
２１、九十三年四月十六日上午九時許，由黃○○踰越花蓮縣吉安鄉○○村○○○街
      一○一號窗戶進入劉昌典住處，玄○○把風，共同竊取電腦一組。
２２、九十三年四月中旬某日，黃○○、玄○○共同破壞鐵窗後，進入花蓮縣吉安鄉
      ○○○街一一九號何勝永所經營之「正易便利超商」內，竊取現金三萬餘元等
      物。
三、案經花蓮縣警察局移送、花蓮縣警察局花蓮分局、花蓮縣警察局吉安分局、花蓮
    縣警察局新城分局、花蓮縣警察局鳳林分局報請臺灣花蓮地方法院檢察署檢察官
    偵查起訴暨移送併案審理。
    理  由
一、訊據被告黃○○、玄○○對於上開竊盜犯行，迭於警詢、偵查、本院中均坦白承
    認，並有被害人未○○、Ｄ○○、庚○○、己○○、Ｇ○○、彭貴春、酉○○、
    Ｆ○○、申○○、丁○○、戌○○、張政忠、徐雅惠、吳家參、辛○○、韓建泰
    、黃勝益、范文珠、汪錦德、黃淵豪、賴秀梅、黃玉芳、簡麗玉、Ｊ○○、Ｅ○
    ○、Ｈ○○、癸○○、天○○、乙○○、寅○○、徐雅惠、李嘉容、楊淑惠、黃
    秀滿、賴瀅如、葉哲青、羅志剛、李任滿、涂金枝、張文華、劉昌典、何勝永、
    宙○○、壬○○、丙○○、Ｂ○○、Ｋ○○、巳○○、亥○○、宇○○、戊○○
    ○、丑○○、午○○、辰○○等人於警詢中陳述其失竊財物情形。另經證人Ｉ○
    ○、鄭英彥、林俊良、郭孟凱、Ａ○○、簡文雄、李蒼選、劉彥宏、Ｃ○○、地
    ○○、甲○○、卯○○於警詢中證述在卷。此外，復有刑事警察局九十三年刑紋
    字第九三０一四六四八九、000000000號之指紋鑑驗書二份、贓證物品
    認領保管單二十六份、相片、現場圖、液晶螢幕保證書影本三份等資料附卷可參
    ，被告二人之竊盜犯行堪以認定，應予依法論科。
二、按刑法上之常業竊盜罪，係指以竊盜為職業者而言，但並不以別無其他職業為限
    ，又所謂常業犯，指反覆以同種類行為為目的之社會活動之職業性犯罪而言，至
    於犯罪所得之多寡，是否恃此犯罪為唯一之謀生職業，則非所問，縱令兼有其他
    職業，仍無礙於該常業犯罪之成立（最高法院十八年上字第一九六一號、八十五
    年度台上字第五一○號判例可資參照）。查被告二人行竊後均立即將贓物變賣換
    取現金，且行竊時間極為密集，被害人數甚多，每次行竊所得非微，足見該段時
    間內，被告係藉竊盜維生，甚為明灼。故核被告二人所為，均係犯刑法第三百二
    十二條之常業竊盜罪。被告二人就事實二之２至２２部分有犯意聯絡及行為分擔
    ，為共同正犯。被告二人所犯之上開常業竊盜罪，其本質上已含有連續性，故被
    告多次竊盜行為，應包含於常業犯之範圍內，不再論以連續犯。公訴人雖未就被
    告黃○○竊取詹久誼、巳○○、亥○○、宇○○、丑○○、辰○○之財物予以起
    訴，惟此部分與已起訴之竊盜部分均基於常業竊盜之犯意為之，為實質上一罪，
    為起訴效力所及，本院自得併予審判。又被告玄○○曾於九十二年一月十七日因
    竊盜案件，經法院判處有期徒刑七月確定，並於九十二年四月二十九日執行完畢
    ，此有臺灣高等法院被告全國前案紀錄表一份在卷可按，其於五年內再犯本件有
    期徒刑之罪，係屬累犯，應依刑法第四十七條加重其刑。爰審酌被告玄○○前因
    竊盜罪經執行完畢後，不知悔改，且於九十二年八月八日因犯常業竊盜罪，經本
    院以九十二年度訴字第一一六號案件判處有期徒刑一年八月，仍不知匡正其行，
    無視刑罰法律之規範，仍於前案判決後為本件常業竊盜犯行，且行竊次數達二十
    一次，惡性非輕；而被告黃○○之前並無竊盜前科（僅有少年時之竊盜非行），
    然此次行竊次數高達六十五次，惡性重大，被告二人竟一人或共同多次攜帶具有
    危險性之一字起子、螺絲起子、鐵剪、鉗子等工具（未扣案），大部分選擇於夜
    間侵入民宅、商店行竊，導致被竊受害人受有嚴重財物損失及心理恐懼，因其等
    所竊得之物數量非輕，已嚴重危及社會秩序安寧，惟念及被告二人犯後均立即坦
    承犯行，並有多數犯行係被告自行向警方供出，使部分被害人得以取回失竊物品
    ，犯後態度尚稱良好，爰量處如主文所示之刑，併均依竊盜犯贓物犯保安處分條
    例第三條第一項第二款之規定，諭知於刑之執行前令入勞動場所強制工作三年，
    以資矯治。被告二人犯罪所用之起子、鉗子、鐵剪、鑰匙、板手等物，均係被告
    等所有用以供行竊之物，業據其供陳在卷，然均未扣案，並無證據證明尚屬存在
    ，爰不宣告沒收，附此敘明。
據上論斷，應依刑事訴訟法第二百九十九條第一項前段、第二百七十三條之一，刑法
第二十八條、第三百二十二條、第四十七條，竊盜犯贓物犯保安處分條例第三條第一
項第二款、第四條、第五條第一項前段，判決如主文。
本案經檢察官子○○到庭執行職務。
中      華      民      國    九十四    年      一      月    二十一    日
                              臺灣花蓮地方法院刑事第三庭
                                  法    官    鄭  培  麗
右正本證明與原本無異。
如對本判決不服，應於送達後十日內，向本院提出上訴狀。（應抄附繕本）告訴人或
被害人如對於本判決不服者，應具備理由請求檢察官上訴，其上訴期間之計算係以檢
察官收受判決正本之日期為準。
                                  法院書記官
中      華      民      國    九十四    年      一      月    二十四    日
附錄本判決論罪之法律條文：
刑法第三百二十二條：
以犯竊盜罪為常業者，處一年以上七年以下有期徒刑。
竊盜犯贓物犯保安處份條例第三條第一項第二款：
十八歲以上之竊盜犯、贓物犯，有左列情形之一者，得於刑之執行前，令入勞動場所
強制工作：
二、以犯竊盜罪或贓物罪為常業者。
竊盜犯贓物犯保安處分條例第四條：
依本條例所為之保安處分及其期間，由法院以判決諭知。
竊盜犯贓物犯保安處分條例第五條第一項：
依本條例宣告之強制工作處分，其執行以三年為期。但執行已滿一年六個月，而執行
機關認為無繼續執行之必要者，得檢具事證，報請檢察官聲請法院免予繼續執行。
